宣示判決筆錄
原      告  馨琳揚企管業顧問有限公司


法定代理人  唐明良  
訴訟代理人  蔡馥琳  
            王郁雯  
被      告  賴家偉  

上列當事人間111年度中小字第2800號請求給付電話費事件，於
中華民國111年8月10日上午10時15分整在臺灣臺中地方法院臺中
簡易庭宣示判決，出席職員如下：
    法      官  林筱涵
    書  記  官  洪加芳
朗讀案由。
法官朗讀主文宣示判決如下：
    主      文
被告應給付原告新臺幣伍萬肆仟肆佰肆拾柒元，及自民國一一一
年七月二十六日起至清償日止，按週年利率百分之五計算之利息
。
訴訟費用新臺幣壹仟元由被告負擔。
本判決得假執行。
    事實及理由之要領
一、原告主張：被告自民國103年2月14日起陸續向訴外人威寶電
    信股份有限公司（嗣與台灣之星電信股份有限公司合併，更
    名為台灣之星電信股份有限公司，下稱台灣之星公司）申請
    租用門號0000000000號行動電話使用，及向訴外人台灣大哥
    大股份有限公司（下稱台哥大公司）申請租用門號00000000
    00、0000000000號行動電話使用，嗣未依約繳納電信費，經
    上開公司提前終止租約，現尚積欠電信費新臺幣（下同）11
    ,610元、小額付款23,996元、提前終止契約之應付補償金18
    ,841元，共計54,447元。而台灣之星公司、台哥大公司業已
    分別將上開債權轉讓予原告，原告並以起訴狀對被告為債權
    讓與之通知。為此，爰依電信服務契約及債權讓與之法律關
    係，提起本件訴訟，請求被告給付上開電信費、小額付款及
    補償金，並聲明：被告應給付原告54,447元，及自起訴狀繕
    本送達翌日起至清償日止，按週年利率百分之5計算之利息
    。
二、上開原告主張之事實，業據其提出經濟部函、債權讓與證明
    書、第三代行動通信/行動寬頻業務申請書、專案同意書、
    電信費帳單、行動電話/第三代行動通信業務申請書、專案
    同意書、號碼可攜/新申裝同意書、號碼可攜服務申請書、
    無須申請行動上網試用聲明書、服務契約、電信費收據、續
    約同意書、用戶授權代辦委託書、小額及其他費用繳款通知
    、電信費繳款通知、專案補貼款繳款通知書、代收費用繳款
    通知、債權讓與暨強制執行（預告）通知函、掛號郵件收件
    回執、債權讓與通知書為證。被告已於相當時期受合法之通
    知，而於言詞辯論期日不到場，亦未提出準備書狀爭執，依
    民事訴訟法第436條之23準用第436條第2項適用第280條第3
    項、第1項之規定，視同自認。從而，原告依電信服務契約
    及債權讓與之法律關係，請求被告給付54,447元，及自起訴
    狀繕本送達翌日即111年7月26日（見本院卷第89頁送達證書
    ）起至清償日止，按週年利率百分之5計算之利息，為有理
    由，應予准許。
三、訴訟費用負擔及假執行宣告之依據：民事訴訟法第78條、第
    436條之19第1項、第436條之20。
　
民事訴訟法第436條之24第2項：
對於本判決之上訴，非以違背法令為理由，不得為之。
如對本判決上訴，須於判決送達後20日內向本院提出上訴狀，並
須表明原判決所違背之法令及其具體內容與依訴訟資料可認為原
判決有違背法令之具體事實之上訴理由（均須按他造當事人之人
數附繕本）。
中　　華　　民　　國　　111 　年　　8 　　月　　10　　日
                  臺灣臺中地方法院臺中簡易庭
                                  法  官  林筱涵
                                  書記官  洪加芳
以上正本證明與原本無異。
中　　華　　民　　國　　111 　年　　8 　　月　　10　　日
                                  書記官  洪加芳